臺灣新北地方法院刑事判決
111年度簡上字第305號
上  訴  人  
即  被  告  邱鈺富



上列上訴人即被告因傷害案件，不服本院中華民國111 年7 月6
日111年度簡字第2195號第一審簡易判決（聲請簡易判決處刑案
號：111年度調偵字第1151號），提起上訴，本院管轄之第二審
合議庭判決如下：
    主  文
上訴駁回。
邱鈺富緩刑貳年。
    事實及理由
一、本院合議庭審理結果，認原審判決之認事、用法、量刑均無
    不當，應予維持，是本案關於事實、證據及理由，均引用第
    一審刑事簡易判決書之記載（如附件）。
二、上訴人以原判決過重為由提起上訴。然有關於刑之量定，係
    實體法上賦予法院得為自由裁量之事項，苟已斟酌刑法第57
    條各款所列情狀，而未逾越法定刑度，或濫用其權限，即不
    得任意指摘為違法（最高法院72年台上字第6696號、75年台
    上字第7033號判決先例參照），且在同一犯罪事實與情節，
    如別無其他加重或減輕之原因，下級審法院量定之刑，亦無
    過重或失輕之不當情形，則上級審法院對下級審法院之職權
    行使，原則上應予尊重（最高法院85年台上字第2446號判決
    參照）。經查，原判決已說明於量刑時，審酌刑法第57條各
    款所列情形予以綜合考量，就檢察官上訴意旨所指告訴人所
    受傷害程度、被告坦承攻擊告訴人犯行之犯後態度等科刑事
    項均已詳加斟酌，對被告傷害部分判處拘役25日，並諭知易
    科罰金折算之標準為新臺幣（下同）1,000 元折算1 日；並
    敘明被告僅因與告訴人為鄰居及為冷氣漏水發生爭執，即以
    徒手毆打告訴人，致告訴人受有左耳挫傷、擦傷、頭暈等傷
    害，被告之行為顯不足取，兼衡被告智識程度為國小畢業、
    犯後坦承犯行之犯後態度、迄今未能與告訴人達成和解等一
    切情狀，已就刑法第57條規定事項為審認，是原判決所為量
    刑尚屬妥適而無過重，經核原判決認事用法，尚無不合，量
    刑亦屬允當，被告上訴請求撤銷改判云云，為無理由，應予
    駁回。
三、被告未曾因故意犯罪受有期徒刑以上刑之宣告，有臺灣高等
    法院被告前案紀錄表在卷可稽，因一時失慮，致涉本案犯行
    ，犯案次數非多，情節相對輕微，犯後已坦承犯行，態度良
    好，經此偵審程序之教訓，當知所警惕，而無再犯之虞，本
    院認其所受刑之宣告以暫不執行為適當，爰併予宣告緩刑2
    年，以啟自新。　　
據上論斷，應依刑事訴訟法第455 條之1 第1 項、第3 項、第36
8 條、第373 條，判決如主文（本案採判決精簡原則，僅引述程
序法條）。
本案經檢察官洪郁萱聲請簡易判決處刑、檢察官陳炎辰到庭執行
職務。
中　　華　　民　　國　　111 　年　　10　　月　　26　　日
                  刑事第五庭    審判長法  官　胡堅勤
                                      法  官  王筱維
                                      法  官  賴昱志
以上正本證明與原本無異。
本件不得上訴。
                                      書記官  傅淑芳
中　　華　　民　　國　　111 　年　　10　　月　　26　　日
附錄本案所犯法條全文
中華民國刑法第277條
傷害人之身體或健康者，處5年以下有期徒刑、拘役或50萬元以
下罰金。
犯前項之罪，因而致人於死者，處無期徒刑或7年以上有期徒刑
；致重傷者，處3年以上10年以下有期徒刑。

附件：
臺灣新北地方法院刑事簡易判決
111年度簡字第2195號
聲  請  人  臺灣新北地方檢察署檢察官
被      告  邱鈺富
上列被告因傷害案件，經檢察官聲請以簡易判決處刑（111年度
調偵字第1151號），本院判決如下：
    主  文
邱鈺富犯傷害罪，處拘役貳拾伍日，如易科罰金，以新臺幣壹仟
元折算壹日。
    事實及理由
一、本件犯罪事實、證據及應適用之法條，均引用如附件檢察官
    聲請簡易判決處刑書之記載。
二、爰以行為人之責任為基礎，審酌被告僅因與告訴人為鄰居及
    為冷氣漏水發生爭執，即以徒手毆打毆打告訴人，致告訴人
    受有左耳挫傷、擦傷、頭暈等傷害，被告之行為顯不足取，
    兼衡被告智識程度為國小畢業、犯後坦承犯行之犯後態度、
    迄今未能與告訴人達成和解等一切情狀，量處如主文所示之
    刑，及諭知易科罰金之折算標準，以資儆懲。
三、依刑事訴訟法第449條第1項前段、第3項、第454條第2項，
    刑法第277條第1項、第41條第1項前段，刑法施行法第1條之
    1第1項，逕以簡易判決處刑如主文。
四、如不服本判決，應於判決送達後20日內，向本庭提出上訴狀
    ，上訴於本院第二審合議庭（須附繕本）。
本案經檢察官洪郁萱聲請以簡易判決處刑。
中　　華　　民　　國　　111 　年　　7 　　月　　6 　　日
                  刑事第二十六庭  法　官  朱學瑛
上列正本證明與原本無異。
                                  書記官  林家偉
中　　華　　民　　國　　111 　年　　7 　　月　　7 　　日
附錄本案論罪科刑法條全文：
中華民國刑法第277條
傷害人之身體或健康者，處5年以下有期徒刑、拘役或50萬元以
下罰金。
犯前項之罪，因而致人於死者，處無期徒刑或7年以上有期徒刑
；致重傷者，處3年以上10年以下有期徒刑。
附件
臺灣新北地方檢察署檢察官聲請簡易判決處刑書　
                                   111年度調偵字第1151號
　　被　　　告　邱鈺富　男　61歲（民國00年0月0日生）
　　　　　　　　　　　　住所詳卷
　　　　　　　　　　　　國民身分證統一編號：Z000000000號
上列被告因傷害案件，業經偵查終結，認為宜聲請以簡易判決處
刑，茲將犯罪事實及證據並所犯法條分敘如下：　　
　　　　犯罪事實
一、邱鈺富與謝明裕(所涉傷害罪嫌，另為不起訴處分)為鄰居，
    2人因冷氣問題發生爭執，詎邱鈺富竟基於傷害之單一犯意
    ，於民國110年8月19日上午10時32分許，在新北市土城區中
    央路4段293巷內，接連徒手毆打謝明裕臉部4拳，致謝明裕
    因而受有左耳挫傷、擦傷、頭暈等傷勢。
二、案經謝明裕訴由新北市政府警察局土城分局報告偵辦。
　　　　　　　 證據並所犯法條
一、上開犯罪事實，業據被告邱鈺富坦承不諱，核與告訴人謝明
    裕於警詢及偵查中之指訴相符，並有新北市土城醫院診斷證
    明書1紙、現場監視器錄影檔案暨本署檢察官勘驗筆錄1份在
    卷可稽，被告犯嫌應堪認定。
二、核被告所為，係犯刑法第277條第1項普通傷害罪嫌。
三、依刑事訴訟法第451條第1項聲請逕以簡易判決處刑。
　　此　　致
臺灣新北地方法院
中　　華　　民　　國　 111　　年　　5 　　月　　20　　日
　　　　　　　　　　　　　　　檢　察　官  洪郁萱